臺灣桃園地方法院民事裁定
111年度亡字第34號
聲  請  人  臺灣桃園地方檢察署


相  對  人
即  失蹤人  周飛容  


上列聲請人聲請宣告相對人死亡事件，本院裁定如下：
    主  文
准對失蹤人周飛容（男，民國0年0月0日生，身分證統一編號：Z
000000000號，籍設桃園市○○區○○路0000號）為宣告死亡之公示
催告。
聲請人應於收受本裁定之日起貳拾日內，將本裁定登載於公報、
新聞紙或其他相類之傳播工具。
該失蹤人應於本公示催告最後揭示於法院公告處、資訊網路及其
他適當處所之翌日起柒個月內，向本院陳報現尚生存，如不陳報
，本院將宣告其為死亡。
無論何人，凡知該失蹤人之生死者，均應於上開期間內，將其所
知之事實，陳報本院。
    理  由
一、按失蹤人失蹤滿7年後，法院得因利害關係人或檢察官之聲
    請，為死亡之宣告；失蹤人為80歲以上者，得於失蹤滿3年
    後，為死亡之宣告，民法第8條第1項、第2項定有明文。次
    按法院准許宣告死亡之聲請者，應公示催告；公示催告，應
    記載下列各款事項：㈠失蹤人應於期間內陳報其生存，如不
    陳報，即應受死亡之宣告，㈡凡知失蹤人之生死者，應於期
    間內將其所知陳報法院，家事事件法第156條第1項、第2項
    亦有明定。又按宣告死亡之公示催告應公告之；公告應揭示
    於法院公告處、資訊網路及其他適當處所，法院認為必要時
    ，並得命登載於公報或新聞紙，或用其他方法公告之；陳報
    期間，自揭示之日起，應有6個月以上，亦有家事事件法第1
    56條第3項準用第130條第3項至第5項規定可參。
二、聲請意旨略以：相對人即失蹤人係民國0年0月0日生，現年1
    08歲，自76年1月13日起將戶籍遷至桃園市○○區○○路0000號
    國軍退除役官兵輔導委員會桃園榮譽國民之家（下稱榮民之
    家），並接受公費安養，然於79年7月1日起即失去聯絡，於
    108年2月22日列為失蹤人口，迄未尋獲，可認已於108年2月
    22日失蹤。為此，爰依法聲請准對相對人為死亡宣告等語。
三、經查，聲請人主張之前揭事實，業據提出與所述相符之榮民
    之家111年3月17日桃榮輔字第1110001861號函暨所附相對人
    個人資料、桃園市政府警察局八德分局函、內政部移民署函
    ，及相對人之完整矯正簡表、通緝簡表、入出境資訊連結作
    業結果，併桃園市政府社會局、桃園市政府殯葬管理所、勞
    動部勞工保險局之函文等件為證。而經本院再次查詢相對人
    之在監在押紀錄、全民健康保險投保及就診紀錄、勞保投保
    記錄、入出境資料及財產所得，是否領有補助或被收容安置
    ，有無使用殯葬紀錄等，相對人雖獲有老人全民健康保險保
    險費自費額補助，然係經桃園市政府社會局按月逕將補助款
    撥付衛生福利部中央健康保險署，此外即查無任何紀錄；另
    向桃園市政府警察局八德分局函詢前開失蹤人口案件之結案
    情形，該局以111年7月18日德警分防字第1110026635號函稱
    相對人係於108年2月22日由輔導員林岳奇報案失蹤協尋，迄
    未尋獲。綜合上情，聲請人主張相對人自108年2月22日失蹤
    ，迄今音訊全無等情，堪信為真實。而相對人為2年5月3日
    生，於108年2月22日失蹤時已滿80歲，其失蹤迄今已滿3年
    ，爰依前揭規定諭知聲請人應於收受本裁定之日起20日之限
    期內，將本裁定登載於公報、新聞紙或其他相類之傳播工具
    ，且本院自應依上揭規定，將本公示催告揭示於法院公告處
    、資訊網路及其他適當處所，並命聲請人將本裁定登載於公
    報、新聞紙或其他相類之傳播工具，暨定陳報期間為7個月
    ，爰裁定如主文所示。
四、依家事事件法第156條第3項、第130條第3項、第4項，裁定
    如主文。
中　　華　　民　　國　　111 　年　　8 　　月　　18　　日
                    家事法庭    法　官　羅詩蘋
上列正本證明與原本無異。
如對本裁定抗告須於裁定送達後10日內向本院提出抗告狀，並繳
納抗告裁判費新臺幣1,000 元。
中　　華　　民　　國　　111 　年　　8 　　月　  18 　 日
                                書記官　古罄瑄